臺灣彰化地方法院刑事判決　　　　　　　　　　　　　九十一年度訴字第七一二號
　　公　訴　人　臺灣彰化地方法院檢察署檢察官
　　被　　　告　丙○○
　　指定辯護人　本院公設辯護人丁○○
右列被告因偽造貨幣案件，經檢察官提起公訴（九十一年度偵字第三０七三號)，本
院判決如左：
    主  文
丙○○行使偽造之通用紙幣未遂，處有期徒刑貳年。扣案之偽造新版新台幣仟元面額
通用紙幣二十二張（其中號碼ＥＳ８９３５４０ＸＢ五張、ＥＳ８９３５４１ＸＢ六
張、ＥＳ８９３５４２ＸＢ七張、ＡＫ６０７８８５ＶＨ二張、ＢＭ７６４６８０Ｘ
Ｇ一張、ＣＭ０６６９３５ＶＢ一張），均沒收。
    事  實
一、丙○○明知綽號「大頭」所販售之新版新台幣千元面額通用紙幣均屬偽造之紙幣
    ，竟意圖供行使之用，於民國九十一年五月九日十時許，在彰化縣田尾鄉某電子
    遊戲場內，以新台幣三千元之價格，向該綽號「大頭」、真實年籍姓名不詳之男
    子，購買偽造之新版新台幣千元面額通用紙幣二十二張（其中號碼ＥＳ８９３５
    ４０ＸＢ五張、ＥＳ８９３５４１ＸＢ六張、ＥＳ８９３５４２ＸＢ七張、ＡＫ
    ６０７８８５ＶＨ二張、ＢＭ７６４６８０ＸＧ一張、ＣＭ０６６９３５ＶＢ一
    張），而收集上開面額共二萬二千元之偽造新版新台幣千元面額通用紙幣，旋即
    駕駛車牌號碼Ｒ２－６４０１號自小貨車，附載不知情之友人陳加政，於同日十
    二時許，前往彰化縣社頭鄉村○○路○段二三七號蕭陳碧、蕭豐樂母子經營看顧
    之「美而香餅店」雜貨店，丙○○乃下車持上揭偽造之新版新台幣千元面額通用
    紙幣一張購買飲料二瓶及香煙二包之貨品，欲以找零方式換取真鈔及錢幣而行使
    之，為蕭豐樂以偽鈔檢驗筆檢測後當場發覺為偽鈔而未予收受，丙○○因未達其
    行使目的，隨即離開現場，嗣於九十一年五月九日十二時四十分許，因其貨車停
    放於彰化縣社頭鄉○○路○段清水國小前，經警發現形跡可疑而盤查，經丙○○
    同意搜索，在其自小貨車上所置放之皮包內發現偽造之新版新台幣千元面額通用
    紙幣一張，進而於該貨車乘客座前之置物箱查獲其餘偽造之新版新台幣千元面額
    通用紙幣二十一張。
二、案經彰化縣警察局田中分局報請臺灣彰化地方法院檢察署檢察官偵查起訴。
    理  由
一、右揭事實，業據被告丙○○於本院審理時坦承不諱，核與證人陳加政、蕭陳碧、
    蕭豐樂分別於警訊時及偵查中證述之情節相符，並有如事實欄所示偽造之新版新
    台幣千元面額通用紙幣共二十二張扣案可資佐證，且上開扣案偽造之通用紙幣二
    十二張經送中央銀行發行局鑑定結果，據覆稱該批偽鈔均以彩色噴墨方式仿印，
    無隱藏字及凹版印紋凸起效果；紙質與真鈔不同，水印以灰色墨印在背面紙張後
    面，再與正面紙張裱合而成，安全線係將一百元券真鈔之折光變色安全線抽離後
    夾於兩張紙間，再切割鏤空露出正面五段裸露部分；部分偽鈔，以螢光筆繪製仿
    紙張螢光纖維絲，左下角之「１０００」面額數字，以手工塗填亮光物質仿折光
    變色油墨，無折光變色反應，經鑑定結果確均屬偽造無訛，亦有中央銀行發行局
    九十一年五月二十一日台央發字第０９１００２８６四八號函文一紙附卷可稽。
    綜上所述，本件事證明確，被告右揭犯行洵堪認定，應予依法論科。
二、核被告所為，係犯刑法第一百九十六條第一項、第三項之行使偽造通用紙幣未遂
    罪。公訴人雖認被告係犯刑法第一百九十六條第一項之行使偽造通用紙幣既遂罪
    ，惟按刑法第一百九十六條第一項之行使偽造通用紙幣既遂罪，與同條第三項之
    未遂罪，其區別以行使是否已達使用之目的為斷，其行使如已達使用之目的者為
    既遂，未達使用之目的者為未遂。本件被告持上揭偽造之新版新台幣千元面額通
    用紙幣一張購買飲料二瓶及香煙二包之貨品，欲以找零方式換取真鈔及錢幣而行
    使之，為蕭豐樂以偽鈔檢驗筆檢測後當場發覺為偽鈔而未予收受，尚未達其使用
    之目的，核其行使行為尚屬未遂，公訴人認係行使偽造通用紙幣既遂，容有誤會
    ，併予敘明。又被告意圖供行使之用而收集偽造通用紙幣之低度行為，為其後行
    使之高度行為所吸收，不另論罪。另被告已著手於行使偽造通用紙幣之實行，未
    達其使用目的而未遂，為未遂犯，爰依刑法第二十六條前段之規定，減輕其刑。
    爰審酌被告之品行、犯罪之動機、目的、方法、手段、所得利益、所生危害金融
    秩序之程度，及其犯後態度等一切情狀，量處如主文所示之刑，以示懲儆。扣案
    如事實欄所示之偽造新版新台幣千元面額通用紙幣共二十二張，應依刑法第二百
    條之規定，併予宣告沒收。
三、另臺灣南投地方法院檢察署九十一年度偵字第一八００號案件併辦意旨認被告丙
    ○○基於意圖供行使之用之概括收集犯意，另於九十一年五月二十二日十時許，
    在南投縣鹿谷鄉○○路四號處，復收集偽造之新版新台幣千元面額通用紙幣十六
    張（其中號碼ＢＭ９９６５３１ＹＦ二張、ＢＭ９９６５３２ＹＦ二張、ＢＭ９
    ９６５３３ＹＦ二張、ＢＭ９９６５３４ＹＦ一張、ＢＭ９９６５３５ＹＦ二張
    、ＢＭ９９６５３６ＹＦ一張、ＢＭ９９６５３７ＹＦ一張、ＧＰ４９６６８１
    ＹＥ一張、ＦＫ６１３６４３ＺＤ二張、ＢＬ６９８４８８ＸＨ一張、ＥＳ８９
    ３５４２ＸＢ一張），因認被告另犯有意圖供行使之用而收集偽造通用紙幣之罪
    嫌，而與前揭起訴書所載之意圖供行使之用而收集偽造通用紙幣部分有連續犯之
    裁判上一罪關係云云。惟查：訊據被告供稱其係因受友人乙○○所託，始駕駛車
    牌號碼Ｒ２－６４０１號自小貨車，搭載乙○○及甲○○，於九十一年五月二十
    二日十時許，前往南投縣鹿谷鄉○○路四號處，欲取回前置放於該處之車輛，其
    抵達後，因內急而於該址之建築物右後方小解時，始意外發現上開十六張偽造通
    用紙幣塞於建築物牆壁縫隙內，因而將該偽造通用紙幣抽出持往其所駕自小貨車
    之儀表板上置放，旋即為警查獲等情，是依被告供述之內容，上開十六紙偽造通
    用紙幣既係被告因內急小解而意外發現，衡情應不在其原有之收集計畫範圍內，
    且被告前揭起訴書所載之意圖供行使之用而收集偽造通用紙幣之犯意，於九十一
    年五月九日為警查獲後，亦應認其犯意業已中斷，是本件併辦部分顯然難認與前
    揭起訴書所載關於意圖供行使之用而收集偽造通用紙幣之犯行部分有何連續犯之
    裁判上一罪關係存在，本院自無從一併審理，應退回原移送單位另為適當之處理
    ，附此敘明。
據上論斷，應依刑事訴訟法第二百九十九條第一項前段、刑法第一百九十六條第一項
、第三項、第二十六條前段、第二百條、罰金罰鍰提高標準條例第一條前段，判決如
主文。
本案經檢察官羅美秀到庭執行職務。
中      華      民      國      九十一      年      十二    月   十一   日
                                臺灣彰化地方法院刑事第三庭
                                    法      官  李  進  清
右正本證明與原本無異。
如不服本判決，應於判決送達後十日內向本院提出上訴狀( 須附繕本 )。
                                    法院書記官  張  木  松
中      華      民      國      九十一      年      十二    月   十三 日
刑法第一百九十六條
行使偽造、變造之通用貨幣、紙幣、銀行券或意圖供行使之用而收集或交付於人者，
處三年以上十年以下有期徒刑，得併科五千元以下罰金。
收受後方知為偽造、變造之通用貨幣、紙幣、銀行券，而仍行使或意圖供行使之用而
交付於人者，處五百元以下罰金。
第一項之未遂犯罰之。
刑法第二百條
偽造、變造之通用貨幣、紙幣、銀行券，減損分量之通用貨幣及前條之器械、原料，
不問屬於犯人與否，沒之。
